臺灣臺南地方法院刑事判決　　　　　　　　　　　　九十一年度訴字第一七四號
　　公　訴　人　臺灣臺南地方法院檢察署檢察官
　　被　　　告　甲○○
右列被告因偽造文書等案件，經檢察官提起公訴（九十一年度偵緝字第六九八號），
本院判決如左：
    主  文
甲○○行使變造私文書，足以生損害於他人，處有期徒刑月，如易科罰金以參佰元
折算壹日。
扣案變造之統一發票（九十一年一－二月份，開立名義人為「７—ＥＬＥＶＥＮ」統
一超商華健店，原號碼：ＬＱ00000000號，變造後號碼：ＬＱ000000
00號）壹紙沒收。
    事  實
一、甲○○於民國（下同）九十一年二月二十日二十一時九分許，在台南市○○路與
    健康路交岔路口之「７—ＥＬＥＶＥＮ」統一超商華健店，因購物取得號碼為「
    ＬＱ00000000」號之統一發票一張，同年三月二十五日統一發票中獎號
    碼公布後，甲○○明知上開統一發票並未中獎，為領取中獎金額，竟意圖為自己
    不法之所有，於不詳時、地，以不詳方式將上開號碼變造為「ＬＱ000000
    00」號，使該統一發票號碼與當期開出之四獎號碼同（每張金為新台幣四千
    元），足生損害於前開發票開立名義人及統一發票給獎機關，嗣甲○○並基於行
    使前開變造統一發票詐欺取財之犯意，於九十一年六月四日九時三十分許，持上
    開經變造之統一發票至位於台南市○○路二五二號代理統一發票給獎機關兌領中
    獎金額之土地銀行安平分行，欲使該行行員陷於錯誤而交付該其中獎金額，即現
    金新台幣四千元時，為該行行員王傳舜發覺有異，而報警查獲致未詐領得逞。
二、案經台南市警察局第四分局報請台灣台南地方法院檢察署檢察官偵查起訴。
    理  由
一、訊據被告甲○○固供承有於前揭時地持上開統一發票向土地銀行安平分行欲兌領
    獎金四千元而被當場查獲等情，惟矢口否認有變造該發票詐領獎金之犯行，辯稱
    ：那張發票是伊去超商購物時取得的，伊並未加以變造，也不知該發票是變造過
    的，伊才會拿去領云云。經查，右揭事實業據證人王傳舜、「７—ＥＬＥＶＥＮ
    」統一超商華健店店員林雅芬及永華店顧問李歷真分別於警訊中證述綦詳，而九
    十一年二月二十日二十一時九分許，在台南市○○路與健康路交岔路口之「７—
    ＥＬＥＶＥＮ」統一超商華健店，因顧客購物所開立之統一發票號碼為「ＬＱ0
    0000000」號；另該期統一發票號碼「ＬＱ00000000」號之統一
    發票則係同年一月六日上午九時三十五分許，在「７—ＥＬＥＶＥＮ」永華店所
    開出，亦有「７—ＥＬＥＶＥＮ」華健店及永華店之統一發票收執聯共二紙附卷
    可稽，足證被告所收執之前開統一發票號碼經變造無誤，而被告既執該變造之統
    一發票向土地銀行安平分行提示欲兌領中金額，其又稱家中發票都是購物所留
    存下來的，並非他人所交付等語，則該統一發票號碼係被告所變造為中獎之號碼
    ，應可認定，此有，復有經變造號碼之統一發票一紙扣案可佐，本件事證已甚明
    確，被告犯行足以認定。
二、按統一發票係營業稅法第三十二條規定為營業人銷售貨物或勞務予買受人之憑證
    ，為私文書。被告變造統一發票，持以行使詐領獎金而未遂，核其所為，係犯刑
    法第二百十六條、第二百十條之行使變造私文書及第三百三十九條第三項、第一
    項之詐欺取財未遂罪。其變造統一發票之低度行為為行使變造發票之高度行為所
    吸收，不另論罪。其所犯前開行使變造私文書、詐欺取財未遂二罪間，有方法結
    果之牽連關係，為牽連犯，應從一重之行使變造私文書罪處斷。爰審酌被告犯罪
    之動機、目的、手段、所生危害、及其變造統一發票係屬一般貪圖小利而一時失
    慮者，暨其犯罪後態度等一切情狀，量處如主文所示之刑，併諭知易科罰金之折
    算標準，以資懲儆。扣案經變造之統一發票（九十一年一－二月份，開立名義人
    為「７—ＥＬＥＶＥＮ」統一超商華健店，原號碼：ＬＱ00000000號，
    變造後號碼：ＬＱ00000000）一紙，為被告所有供犯罪所用之物，併依
    法宣告沒收。
據上論斷，應依刑事訴訟法第二百九十九條第一項前段，刑法第二百十條、第二百十
六條、第三百三十九條第三項、第一項、第五十五條、第四十一條第一項前段、第三
十八條第一項第二款，罰金罰鍰提高標準條例第一條前段、第二條，判決如主文。
本案經檢察官蘇聰榮到庭執行職務。
中    華    民    國      九十一    年      十一      月      十一      日
                              臺灣臺南地方法院刑事第七庭
                                      法  官  黃  光  進
右正本證明與原本無異
如不服本判決應於送達後十日內向本院提出上訴狀
                                      書記官  李  珍  瑩
中    華    民    國      九十一    年      十一      月      十一      日
附錄本案論罪科刑法條全文：
刑法第二百十條：偽造、變造私文書，足以生損害於公眾或他人者，處五年以下有期
                徒刑。
刑法第二百十六條：行使第二百十條至第二百十五條之文書者，依偽造、變造文書或
                  登載不實事項或使登載不實事項之規定處斷。
刑法第三百三十九條第一項：意圖為自己或第三人不法之所有，以詐術使人將本人或
                          第三人之物交付者，處五年以下有期徒刑、拘役或科或
                          併科一千元以下罰金。
                  第三項：前二項之未遂犯罰之。
